臺灣高等法院臺中分院刑事判決　　　　　　　　　九十三年度上訴字第一七九四號
　　上　訴　人
　　即　被　告　甲○○
右上訴人因違反毒品危害防制條例案件，不服臺灣彰化地方法院九十三年度訴字第一
一○九號，中華民國九十三年九月三十日第一審判決（起訴案號：臺灣彰化地方法院
檢察署九十三年度毒偵字第一七六九號），提起上訴，本院判決如左：
    主      文
上訴駁回。
    事實及理由
一、本案經本院審理結果，認第一審判決認事用法及量刑均無不當，應予維持，並引
    用第一審判決書記載之事實、證據及理由（如附件，惟原審判決書第二頁所載「
    「八掛山」更正為「八卦山」）。
二、上訴人即被告甲○○上訴請求給予自新機會云云，然被告已有前科，茲復蹈前愆
    ，原審量刑核無不當，其上訴無理由，應予駁回。
三、據上論斷，應依刑事訴訟法第三百七十三條、第三百六十八條，判決如主文。
本案經檢察官乙○○到庭執行職務。
中      華      民      國      九十三     年    十二     月    十五    日
                                臺灣高等法院臺中分院刑事第五庭
                                      審判長法  官  袁  從  楨
                                            法  官  郭  同  奇
                                            法  官  姚  勳  昌
右正本證明與原本無異。
如不服本判決應於收受送達後十日內向本院提出上訴書狀，其未敘述上訴之理由者並
得於提起上訴後十日內向本院補提理由書（均須按他造當事人之人數附繕本）。
                                            書記官  洪  麗  華
中      華      民      國      九十三     年    十二     月    十六    日
毒品危害防制條例第十條：
施用第一級毒品者，處六月以上五年以下有期徒刑。
                                                                        Ｒ
臺灣彰化地方法院刑事判決                        九十三年度訴字第一一○九號
    公  訴  人  臺灣彰化地方法院檢察署檢察官
    被      告  甲○○  男  五十歲（民國○○○年○月○○日生）
                        住雲林縣水林鄉塭底村新塭十四號
                        身分證統一編號：Ｚ000000000號
右列被告因違反毒品危害防制條例案件，經檢察官提起公訴（九十三年度毒偵字第一
七六九號），於本院準備程序中，被告就被訴事實為有罪之陳述，經本院合議庭裁定
改依簡式審判程序審理，並判決如左：
    主  文
甲○○連續施用第一級毒品，累犯，處有期徒刑拾月。
扣案第一級毒品海洛因伍包（驗餘總淨重壹點伍參公克）沒收銷燬之。
    事  實
一、甲○○曾因違反麻醉藥品管理條例、肅清煙毒條例及竊盜案件，分經法院判處有
    期徒刑七月、三年二月、一年三月確定，前開二罪並經裁定定應執行刑為有期徒
    刑三年六月確定在案，並與第三罪接續執行，嗣於民國九十年五月十七日縮短刑
    期假釋出監，九十二年六月二十四日縮刑期滿未經撤銷假釋而視為執行完畢。其
    前因施用毒品案件，經裁定送觀察、勒戒後，認有繼續施用毒品之傾向，復經裁
    定令入戒治處所施以強制戒治一年，後經臺灣雲林地方法院以八十八年度毒聲字
    第三四三號裁定停止戒治付保護管束，末於八十八年十月十七日保護管束期滿視
    為強制戒治執行完畢，而於八十八年十一月十一日，經臺灣雲林地方法院檢察署
    檢察官，以八十八年度戒偵字第三二號為不起訴處分確定。詎其仍不知悔改，復
    於前揭停止戒治付保護管束期滿視為強制戒治執行完畢釋放後五年內，基於施用
    第一級毒品之概括犯意，自九十三年五月二十日起，迄同年六月二日（起訴書誤
    載為三日）止，在成年友人江晉成位於彰化縣二水鄉○○村○○路門牌號碼不詳
    之住處（起訴書誤載為彰化縣二水鄉合和村八掛山區），以將海洛因摻入香煙施
    用之方式，連續施用第一級毒品海洛因多次。嗣於九十三年六月四日十時許，在
    同路五二號前，因行跡可疑，經警盤查查獲，並扣得其供施用之第一級毒品海洛
    因五包（驗餘總淨重一‧五三公克），始偵知上情。
二、案經彰化縣警察局田中分局報告臺灣彰化地方法院檢察署檢察官偵查起訴。
    理  由
一、被告甲○○於準備程序中，就右揭犯罪事實為有罪之陳述，且所犯係死刑、無期
    徒刑、最輕本刑為三年以上有期徒刑以外之罪，經本院合議庭依刑事訴訟法第二
    百七十三條之一第一項之規定，裁定由法官一人獨任進行簡式審判程序，合此敘
    明。
二、右揭犯罪事實，業據被告於本院審理時坦承不諱，且被告於前揭時地獲案後，經
    警採其尿液送驗結果，係呈嗎啡陽性反應（施用海洛因者會在其體內代謝為嗎啡
    成分殘留，並經由尿液排出），此有中山醫學大學附設醫院藥物濫用檢測中心出
    具之尿液檢驗報告乙紙在卷可稽，此外，復有於上開時地經警查扣之白色粉末五
    包扣案並扣押筆錄乙份附卷可憑。再上開白色粉末五包，經送請法務部調查局鑑
    定結果，認送驗白粉五包，均含第一級毒品海洛因成分，驗餘總淨重一‧五三公
    克一節，復有法務部調查局九十三年七月二十日調科壹字第一四○○一○二七九
    號鑑定通知書乙紙在卷可按。而被告前因施用毒品案件，經裁定送觀察、勒戒後
    ，認有繼續施用毒品之傾向，復經裁定令入戒治處所施以強制戒治一年，後經臺
    灣雲林地方法院以八十八年度毒聲字第三四三號裁定停止戒治付保護管束，末於
    八十八年十月十七日保護管束期滿視為強制戒治執行完畢，而於八十八年十一月
    十一日，經臺灣雲林地方法院檢察署檢察官，以八十八年度戒偵字第三二號為不
    起訴處分確定等情，並有該不起訴處分書、臺灣雲林地方法院八十八年度毒聲字
    第三四三號刑事裁定、臺灣雲林地方法院檢察署檢察官保護管束指揮書及臺灣高
    等法院被告全國前案紀錄表各乙份在卷足憑，綜上，本案事證已臻明確，被告犯
    行，洵堪認定。
三、查被告於停止戒治付保護管束期滿視為強制戒治執行完畢釋放後，復於五年內再
    度施用第一級毒品海洛因，核其所為，係犯毒品危害防制條例第十條第一項之施
    用第一級毒品罪。其為供自己施用之目的而持有上開毒品，其於施用前後持有海
    洛因之低度行為，應為施用之高度行為所吸收，不另論罪。其先後多次施用第一
    級毒品之犯行，時間緊接，所犯復係構成要件相同之罪名，顯係基於概括犯意反
    覆為之，為連續犯，應依刑法第五十六條之規定，以一罪論，並加重其刑。第查
    被告有如事實欄所示之論罪科刑情形，有前開臺灣高等法院被告全國前案紀錄表
    乙份在卷可稽，其於受有期徒刑執行完畢後，五年以內再犯有期徒刑以上刑之本
    罪，為累犯，應依刑法第四十七條之規定加重其刑，並遞加之。爰審酌被告有前
    開論罪科刑情形，素行不佳，經法院送強制戒治後，猶不思戒絕革除惡習，仍再
    犯本件施用毒品犯行，惟坦承犯行，態度良好，兼衡被告犯罪之動機、目的、手
    段、品行、生活狀況、智識程度及犯罪之時間等一切情狀，量處如主文所示之刑
    。至扣案之海洛因五包（驗餘總淨重一‧五三公克），係屬第一級毒品，為違禁
    物，不問屬於被告與否，併依毒品危害防制條例第十八條第一項前段之規定，併
    予宣告沒收銷燬之。
據上論斷，應依刑事訴訟法第二百七十三條之一第一項、第二百九十九條第一項前段
，毒品危害防制條例第十條第一項、第十八條第一項前段，刑法第十一條前段、第五
十六條、第四十七條，判決如主文。
本案經檢察官邱鼎文到庭執行職務。
中      華      民      國      九十三      年    九    月    三十      日
                                臺灣彰化地方法院刑事第三庭
                                    法      官  游  秀  雯
右正本證明與原本無異。
如不服本判決，應於判決送達後十日內，向本院提出上訴狀（須附繕本）。
                                    法院書記官  陳  文  俊
中      華      民      國      九十三      年    十    月      四      日
附錄本案論科科刑法條全文：
毒品危害防制條例第十條
施用第一級毒品者，處六月以上五年以下有期徒刑。
施用第二級毒品者，處三年以下有期徒刑。
臺灣彰化地方法院刑事判決                        九十三年度訴字第一一九號
    公  訴  人  臺灣彰化地方法院檢察署檢察官
    被      告  甲○○  男  五十歲（民國○○○年○月○○日生）
                        住雲林縣水林鄉塭底村新塭十四號
                        身分證統一編號：Ｐ一0000000號
右列被告因違反毒品危害防制條例案件，經檢察官提起公訴（九十三年度毒偵字第一
七六九號），於本院準備程序中，被告就被訴事實為有罪之陳述，經本院合議庭裁定
改依簡式審判程序審理，並判決如左：
    主  文
甲○○連續施用第一級毒品，累犯，處有期徒刑拾月。
扣案第一級毒品海洛因伍包（驗餘總淨重壹點伍參公克）沒收銷燬之。
    事  實
一、甲○○曾因違反麻醉藥品管理條例、肅清煙毒條例及竊盜案件，分經法院判處有
    期徒刑七月、三年二月、一年三月確定，前開二罪並經裁定定應執行刑為有期徒
    刑三年六月確定在案，並與第三罪接續執行，嗣於民國九十年五月十七日縮短刑
    期假釋出監，九十二年六月二十四日縮刑期滿未經撤銷假釋而視為執行完畢。其
    前因施用毒品案件，經裁定送觀察、勒戒後，認有繼續施用毒品之傾向，復經裁
    定令入戒治處所施以強制戒治一年，後經臺灣雲林地方法院以八十八年度毒聲字
    第三四三號裁定停止戒治付保護管束，末於八十八年十月十七日保護管束期滿視
    為強制戒治執行完畢，而於八十八年十一月十一日，經臺灣雲林地方法院檢察署
  檢察官，以八十八年度戒偵字第三二號為不起訴處分確定。詎其仍不知悔改，復
    於前揭停止戒治付保護管束期滿視為強制戒治執行完畢釋放後五年內，基於施用
    第一級毒品之概括犯意，自九十三年五月二十日起，迄同年六月二日（起訴書誤
    載為三日）止，在成年友人江晉成位於彰化縣二水鄉○○村○○路門牌號碼不詳
    之住處（起訴書誤載為彰化縣二水鄉合和村八掛山區），以將海洛因摻入香煙施
    用之方式，連續施用第一級毒品海洛因多次。嗣於九十三年六月四日十時許，在
    同路五二號前，因行跡可疑，經警盤查查獲，並扣得其供施用之第一級毒品海洛
    因五包（驗餘總淨重一‧五三公克），始偵知上情。
二、案經彰化縣警察局田中分局報告臺灣彰化地方法院檢察署檢察官偵查起訴。
    理  由
一、被告甲○○於準備程序中，就右揭犯罪事實為有罪之陳述，且所犯係死刑、無期
    徒刑、最輕本刑為三年以上有期徒刑以外之罪，經本院合議庭依刑事訴訟法第二
    百七十三條之一第一項之規定，裁定由法官一人獨任進行簡式審判程序，合此敘
    明。
二、右揭犯罪事實，業據被告於本院審理時坦承不諱，且被告於前揭時地獲案後，經
    警採其尿液送驗結果，係呈嗎啡陽性反應（施用海洛因者會在其體內代謝為嗎啡
    成分殘留，並經由尿液排出），此有中山醫學大學附設醫院藥物濫用檢測中心出
    具之尿液檢驗報告乙紙在卷可稽，此外，復有於上開時地經警查扣之白色粉末五
    包扣案並扣押筆錄乙份附卷可憑。再上開白色粉末五包，經送請法務部調查局鑑
    定結果，認送驗白粉五包，均含第一級毒品海洛因成分，驗餘總淨重一‧五三公
    克一節，復有法務部調查局九十三年七月二十日調科壹字第一四○○一○二七九
    號鑑定通知書乙紙在卷可按。而被告前因施用毒品案件，經裁定送觀察、勒戒後
    ，認有繼續施用毒品之傾向，復經裁定令入戒治處所施以強制戒治一年，後經臺
    灣雲林地方法院以八十八年度毒聲字第三四三號裁定停止戒治付保護管束，末於
    八十八年十月十七日保護管束期滿視為強制戒治執行完畢，而於八十八年十一月
    十一日，經臺灣雲林地方法院檢察署檢察官，以八十八年度戒偵字第三二號為不
    起訴處分確定等情，並有該不起訴處分書、臺灣雲林地方法院八十八年度毒聲字
    第三四三號刑事裁定、臺灣雲林地方法院檢察署檢察官保護管束指揮書及臺灣高
    等法院被告全國前案紀錄表各乙份在卷足憑，綜上，本案事證已臻明確，被告犯
行，洵堪認定。
三、查被告於停止戒治付保護管束期滿視為強制戒治執行完畢釋放後，復於五年內再
    度施用第一級毒品海洛因，核其所為，係犯毒品危害防制條例第十條第一項之施
    用第一級毒品罪。其為供自己施用之目的而持有上開毒品，其於施用前後持有海
    洛因之低度行為，應為施用之高度行為所吸收，不另論罪。其先後多次施用第一
    級毒品之犯行，時間緊接，所犯復係構成要件相同之罪名，顯係基於概括犯意反
    覆為之，為連續犯，應依刑法第五十六條之規定，以一罪論，並加重其刑。第查
    被告有如事實欄所示之論罪科刑情形，有前開臺灣高等法院被告全國前案紀錄表
    乙份在卷可稽，其於受有期徒刑執行完畢後，五年以內再犯有期徒刑以上刑之本
    罪，為累犯，應依刑法第四十七條之規定加重其刑，並遞加之。爰審酌被告有前
    開論罪科刑情形，素行不佳，經法院送強制戒治後，猶不思戒絕革除惡習，仍再
    犯本件施用毒品犯行，惟坦承犯行，態度良好，兼衡被告犯罪之動機、目的、手
    段、品行、生活狀況、智識程度及犯罪之時間等一切情狀，量處如主文所示之刑
    。至扣案之海洛因五包（驗餘總淨重一‧五三公克），係屬第一級毒品，為違禁
    物，不問屬於被告與否，併依毒品危害防制條例第十八條第一項前段之規定，併
    予宣告沒收銷燬之。
據上論斷，應依刑事訴訟法第二百七十三條之一第一項、第二百九十九條第一項前段
，毒品危害防制條例第十條第一項、第十八條第一項前段，刑法第十一條前段、第五
十六條、第四十七條，判決如主文。
本案經檢察官邱鼎文到庭執行職務。
中      華      民      國      九十三      年    九    月    三十      日
                                臺灣彰化地方法院刑事第三庭
                                    法      官  游  秀  雯
右正本證明與原本無異。
如不服本判決，應於判決送達後十日內，向本院提出上訴狀（須附繕本）。
                                    法院書記官  陳  文  俊
中      華      民      國      九十三      年    十    月      四      日
附錄本案論科科刑法條全文：
毒品危害防制條例第十條
施用第一級毒品者，處六月以上五年以下有期徒刑。
施用第二級毒品者，處三年以下有期徒刑。
